臺灣高雄地方法院民事裁定            100年度小上字第105號
上  訴  人  蘇秀枝
被  上訴人  靳同慈
上列當事人間請求損害賠償事件，上訴人對於民國100 年7 月27
日本院高雄簡易庭100 年度雄小字第1181號第一審判決提起上訴
，本院裁定如下：
    主  文
上訴駁回。
第二審訴訟費用新臺幣壹仟伍佰元由上訴人負擔。
    理  由
一、按對於小額程序之第一審判決上訴，非以其違背法令為理由
    ，不得為之，又上訴狀內應記載上訴理由，表明(一)原判決所
    違背之法令及具體內容。(二)依訴訟資料可認為原判決有違背
    法令之具體事實，民事訴訟法第436 條之24第2 項、同條之
    25分別定有明文，而所謂判決有違背法令，乃指判決不適用
    法規或適用不當，亦為同法第468 條所明定，且此亦為小額
    事件之上訴程序所準用（同法第436 條之32第2 項參照），
    另以判決有不適用法規或適用不當為上訴理由時，其上訴狀
    或理由書應有具體之指摘，並揭示該法規之條項或內容，若
    係成文法以外之法則，應揭示該法則之旨趣，倘為司法院解
    釋或最高法院之判例，則應揭示該判解之字號或其內容，如
    依民事訴訟法第469 條所列第1 款至第5 款事由提起上訴時
    （第6 款未準用，參照同法第436 條之32第2 項規定），其
    上訴狀或理由書應揭示合於該條款之事實，上訴理由狀如未
    依此項方法表明者，即難認為已對原判決之違背法令有具體
    之揭示，其上訴自難認為合法（最高法院71年台上第314 號
    判例要旨參照）。
二、上訴意旨略以：刑事案件開庭時，伊因生病住院而未到庭觀
    看光碟與照片，直至上訴後觀看光碟，伊始知受到冤枉，因
    伊當時並未騎乘機車，只是牽機車，且該機車亦只是滑下去
    ，根本不可能會撞至如同照片所示之情況，且被上訴人係以
    2 支監視器拍攝，根本沒有拍到撞擊3 次，亦無震動，足見
    被上訴人之車痕係其自行作假。又伊於民國99年3 月23日17
    時20分許，經警察通知至派出所檢查機車時，並未發現伊之
    機車有所損壞，請鈞院調閱100 年度簡上字第287 號光碟查
    看清楚，以免伊受到冤屈。另被上訴人稱其每日收入新臺幣
    （下同）1 萬元，惟經伊向國稅局查證，被上訴人根本無登
    記營業執照，足見其從頭到尾均在說謊，為此依法提起上訴
    等語。並聲明：(一)原判決廢棄。(二)被上訴人在第一審之訴駁
    回。
三、經查，上訴人之上開上訴理由均係就原審就證據取捨及認定
    事實之事項而為指摘，並未具體指明原審判決有如何不適用
    法規或適用法規不當，亦未揭示所違背之法規條項、解釋、
    判例或其內容，或有民事訴訟法第469 條第1 款至第5 款所
    稱當然違背法令之情事，及符合該條款要件之具體事實，於
    此即難謂上訴人業對該判決之如何違背法令已有具體之指摘
    ，且取捨證據、認定事實本係事實審法院之職權，而原審係
    依卷內所附當事人提出之書證及陳述等情，依論理及經驗法
    則而為證據之取捨並為說明，其認定就形式而言並未違背法
    令，故此原即不許上訴人指摘其認定不當而以之為上訴理由
    者，是揆諸前揭說明，應認本件上訴人難謂已合法表明上訴
    理由，其上訴自不合法。
四、末按於小額訴訟之上訴程序，法院為訴訟費用之裁判時，應
    確定其費用額，民事訴訟法第436 條之19第1 項、第436 條
    之32第1 項規定甚明。本件第二審裁判費用既認定應由上訴
    人負擔，故上訴人所支出之第二審裁判費用1,500 元，自應
    由上訴人負擔。
五、據上論結，本件上訴為不合法，依民事訴訟法第436 條之32
    第1 項、第2 項、第436 條之19第1 項、第444 條第1 項前
    段、第95條、第78條，裁定如主文。
中    華    民    國   100    年    9     月    1     日
                  民事第四庭  審判長法  官  黃宏欽
                                    法  官  楊淑珍
                                    法  官  楊淑儀
以上正本係照原本作成。
本裁定不得抗告。
中    華    民    國   100    年    9     月    1     日
                                    書記官  林秀泙